【裁判字號】    89,小上,7
【裁判日期】    890229
【裁判案由】    給付貨款
【裁判全文】
臺灣臺南地方法院民事裁定                  八十九年度小上字七號
    上  訴  人  長育電子有限公司
    法定代理人  張祝榮
    被上訴人    世倍電子企業股份有限公司
                            設台北縣板橋市○○路三三號三樓
    法定代理人  楊明炎      住台北縣板橋市○○路三三號三樓
右當事人間請求給付貨款事件，上訴人對於中華民國八十八年十一月二十九日本院新
市簡易庭八十八年度新小字第一０二 號第一審判決提起上訴，本院裁定如左：
    主  文
上訴駁回。
第二審訴訟費用由上訴人負擔。
    事  實
一、按對於小額程序之第一審裁判之上訴，非以其違背法令為理由，不得為之，又上
    訴狀應記載上訴理由，並表明原判決所違背之法令及其具體內容，依訴訟資料可
    認原判決有違背法令之具體事實，民事訴訟法第四百三十六條之二十四第二項及
    第四百三十六條之二十五分別定有明文。且依同法第四百三十六條之三十二準用
    同法第四百六十八條之規定，判決不適用法規或適用不當者，為違背法令。而判
    決有同法第四百六十九條第一款至第五款情形之一者，為當然違背法令。是當事
    人對於小額程序之第一審判決提起上訴，如依民事訴訟法第四百六十八條規定，
    以第一審判決有不適用法規或適用法規不當為理由時，其上訴狀或理由書應有具
    體之指摘，並揭示該法規之條項或其內容。若係成文法以外之法則，應揭示該法
    則之旨趣。倘為司法院解釋、或最高法院之判例，則應揭示該判解之字號或其內
    容。如以民事訴訟法第四百六十九條第一款至第五款所列情形為理由時，其上訴
    狀或理由書，應揭示合於該條款之事實。上訴狀或理由書如未依此項方法表明，
    或其所表明者，顯與上開法條規定之情形不相合時，即難認為已對第一審判決之
    違背法令有具體之指摘，其上訴自難認為合法。
二、上訴人上訴意旨略以：原審並未求證被上訴人提出之採購單及出貨單等數量及金
    額是否相符且正確無誤，又依原審理由，賣方只要收到買方採購單不用出貨即可
    開出發票請款，因為買方絕無實證可以證明沒有收到這些貨物或收到的貨物有短
    少，如此交易秩序豈非大亂，為此請  鈞院詳予斟酌上訴人在原審所提之訴狀，
    俾明事實真相，而廢棄原判決等語。
三、經查本件請求給付之訴訟標的金額為新台幣（下同）五萬二千五百九十八元，在
    十萬元以下，應適用民事訴訟法所規定之小額訴訟程序，合先敘明。又依民事訴
    訟法第四百三十六條之二十四及第四百三十六條之二十五之規定，非以其違背法
    令為理由不得上訴，且須記載上訴理由，並表明原判決所違背之法令及其具體內
    容，依訴訟資料可認原判決有違背法定之具體事實者，始合上訴程式。惟上訴人
    對第一審判決提起上訴，依其上訴理由狀所載，未表明原判決所違背之法令及其
    具體內容，依訴訟資料可認原判決有違背法定之具體事實，與前揭上訴程式已有
    未合。又查雖上訴人於前揭上訴理由狀陳明：原審並未求證被上訴人提出之採購
    單及出貨單等數量及金額是否相符且正確無誤，又依原審理由，賣方只要收到買
    方採購單不用出貨即可開出發票請款，因為買方絕無實證可以證明沒有收到這些
    貨物或收到的貨物有短少，如此交易秩序豈非大亂云云，經核其上訴理由所爭執
    在於被上訴人是否交貨，及出貨數量與貨款金額是否相符等情，係屬原判決對於
    事實之採證與認定，且上開事由，上訴人於原審審理時即已提出，原判決並於理
    由中予以審酌論駁，自非屬原判決有不適用法規、適用法規不當、或民事訴訟法
    第四百六十九條第一款至第五款所列之情形等違背法令事由，是亦難認對該判決
    之如何違背法令已有具體之指摘。依首揭說明，應認其上訴為不合法，應予駁回
    。
四、結論：本件上訴為不合法，依民事訴訟法第四百三十六條之二十四第二項、第四
    百三十六條之三十二第二項、第四百四十四條第一項前段、第九十五條、第七十
    八條，裁定如主文。
中      華      民      國    八十九    年      二      月    二十九    日
                              臺灣臺南地方法院民事第一庭
~B審判長法  官  袁靜文
~B      法  官  洪碧雀
~B      法  官  蔡美美
右正本證明與原本無異
本裁定不得抗告。
中      華      民      國    八十九    年      二      月    二十九    日
~B法  院書記官  秦建華


司法院資訊處製作；財團法人民間司法改革基金會備份。
